【裁判字號】    95,上易,735
【裁判日期】    951030
【裁判案由】    竊盜
【裁判全文】
臺灣高等法院高雄分院刑事判決         95年度上易字第735號
上  訴  人
即  被  告  甲○○
上列上訴人因被告竊盜案件，不服臺灣高雄地方法院94年度易字
第1138號中華民國95年8 月28日第一審判決（起訴案號：臺灣高
雄地方法院檢察署94年度偵緝字第995 號），提起上訴，本院判
決如下：
    主  文
上訴駁回。
甲○○緩刑年，並應於民國九十七年十月三十日前向被害人乙
○○支付新台幣貳萬伍仟元完畢。
    事  實
一、甲○○與李晨熙（起訴書誤載為李晨曦。民國74年1 月7 日
    出生，行為時已滿18歲；另經本院94年度易字第1419號判決
    確定）基於共同意圖為自己不法所有之概括犯意聯絡，先於
    93年7 月8 日夜間凌晨零時30分許，同往乙○○位於高雄市
    左營區明德新村（起訴書及原審判決書均誤載為民德新村）
    2 號住宅圍牆外，由李晨熙徒手翻越該住宅後門牆垣後，開
    啟大門使甲○○進入。二人侵入上開住宅後，共同徒手竊取
    乙○○所有之筆記型電腦1 台、DVD 放映機1 台、仁寶牌行
    動電話1 支、洋酒2 瓶、數位相機1 台、蛇年金飾1 只。得
    手後將蛇年金飾1 只，交由李晨熙及甲○○胞姊艾麗詩（67
    年12月27日出生，行為時已滿18歲，另經臺灣高等法院高雄
    分院94年度上易字第801 號判決確定）持往高雄市左營區果
    貿社區「金沙美珠寶銀樓」，以新臺幣（下同）1,280 元之
    價格，售予該銀樓負責人楊可合（另經臺灣高雄地方法院檢
    察署檢察官以93年度偵字第22036 號為不起訴處分確定）；
    其餘贓物則由甲○○持往不詳處所典當後，得款共同花用。
二、甲○○、李晨熙承上開共同概括犯意聯絡，並與艾麗詩共同
    結夥基於意圖為自己不法所有之犯意聯絡，復於93年7 月21
    日夜間凌晨1 時許，同往乙○○之上開住宅外，由艾麗詩及
    甲○○藉故邀出乙○○在該住宅門口交談，李晨熙則乘機徒
    手翻越該住宅後門圍牆，侵入屋內竊取乙○○所有之皮夾1
    只（內有乙○○之國民身分證、機車駕駛執照、車號ZJB －
    071 之機車行車執照各1 張；第一商業銀行、復華商業銀行
    信用卡各1 張）、MOTOROLA牌V600型行動電話1 支（含藍芽
    耳機1 個，行動電話序號為：000000000000000 號）、現金
    3,000 元。李晨熙得手後翻越圍牆離去，再與甲○○、艾麗
    詩會合，由甲○○及艾麗詩將上開MOTOROLA牌V600型行動電
    話1 支（含藍芽耳機1 個）持往高雄市○○區○○路2 號「
    聯閣通訊行」，以5,500 元之價格，售予不知情之上開通訊
    行負責人林佳慧。嗣因乙○○發現物品失竊，報警處理循線
    查獲。
三、案經高雄市政府警察局左營分局報請臺灣高雄地方法院檢察
    署檢察官偵查起訴。
    理  由
一、程序方面：
（一）本件上訴人即被告甲○○（下稱被告）所犯係死刑、無期
      徒刑、最輕本刑為3 年以上有期徒刑以外之罪，已經被告
      就被訴事實為有罪之陳述，經本院聽取當事人之意見後，
      依刑事訴訟法第273 條之1 第1 項之規定，裁定進行簡式
      審判程序。是本件警詢、偵查卷內之人證、書證等證據，
      依同法第273 條之2 規定，簡式審判程序之證據調查，不
      受第159 條第1 項關於傳聞法則規定之限制，即依法均有
      證據能力，合先敘明。
二、實體方面：
（一）前揭事實，業據被告於本院及原審審理中坦白承認，核與
      證人即被害人乙○○於警詢中指訴及證人即另案被告李晨
      熙、艾麗詩於警詢中證述情節，互核大致相符。復有被害
      人簽具之贓物認領保管單1 份、另案被告艾麗詩出售贓物
      時填具之手機讓渡切結書1 份、贓物照片2 幀在卷可佐（
      附於左營分局警卷第27、38、39頁）。足認被告上開自白
      核與事實相符，堪予採信。本件事證明確，被告犯行堪予
      認定。
（二）按刑法上所謂「夜間」，指日出前、日沒後。本件被告行
      竊時間分別為凌晨零時及凌晨1 時，自屬夜間無疑。次按
      刑法第321 條第1 項第4 款所謂結夥三人以上，係指在場
      共同實施或在場參與分擔實施竊盜犯罪之共犯確有三人以
      上，全體俱有犯意，且具有責任能力而言。本件被告甲○
      ○係70年6 月29日出生、另案被告李晨熙係74年1 月7日
      出生、艾麗詩則係67年12月27日出生，各有年籍資料在卷
      為憑（見左營分局警卷第6 、7 頁）。渠等於上開犯罪行
      為時均已滿18歲，具有責任能力，且其中93年7 月21日之
      竊盜行為，係由甲○○、艾麗詩姊弟二人誘出屋主，以利
      李晨熙入內行竊，三人均在場參與分擔竊盜犯罪之實施，
      自屬結夥三人以上竊盜。又共同正犯在犯意聯絡範圍內之
      行為，應同負全部責任，則被告甲○○、另案被告艾麗詩
      自應就另案被告李晨熙踰越牆垣竊盜部分同負其責。另按
      行為後法律有變更者，適用行為時之法律。但行為後之法
      律有利於行為人者，適用最有利於行為人之法律，刑法第
      2 條第1 項定有明文。又有關新舊法之比較，應就罪刑有
      關之共犯、未遂犯、想像競合犯、牽連犯、連續犯、結合
      犯以及累犯加重、自首減輕暨其他法定加減原因與加減例
      等一切情形，綜其全部罪刑之結果而為比較。本件被告行
      為後，刑法第56條連續犯之規定，業於94年2 月2 日修正
      刪除，並於95年7 月1 日施行，雖非犯罪構成要件之變更
      ，但顯已影響行為人刑罰之法律效果，自屬法律有變更。
      經比較新舊法之結果，被告先後二次竊盜犯行，以適用修
      正前刑法第56條連續犯之規定，以一罪論並加重其刑，對
      被告較為有利。
（三）核被告所為，如事實欄第一段所示之犯行，係犯刑法第32
      1 條第1 項第1 、2 款之踰越牆垣、於夜間侵入住宅竊盜
      罪；如事實欄第二段所示犯行，係犯同條項第1 、2 、4
      款之結夥三人以上、踰越牆垣、於夜間侵入住宅竊盜罪。
      被告就事實欄第一段所示之犯行，與另案被告李晨熙間有
      犯意聯絡及行為分擔；就事實欄第二段所示之犯行，亦與
      另案被告李晨熙、艾麗詩間，有犯意聯絡及行為分擔，應
      分別論以共同正犯。又被告前後二次加重竊盜犯行，時間
      緊接，觸犯構成要件相同之罪名，顯係基於概括犯意反覆
      為之，為連續犯，應依修正前刑法第56條之規定以情節較
      重之結夥三人以上、踰越牆垣、於夜間侵入住宅竊盜一罪
      論，並依法加重其刑。檢察官於聲請簡易判決處刑書中雖
      漏未記載刑法第321 條第1 項第4 款之規定，惟既已於犯
      罪事實欄載明被告前開結夥三人以上竊盜之事實，應認此
      部分事實業經起訴，自應由法院加以審判並補充上開法條
      ，附此敘明。
（四）原判決以被告罪證明確，因而適用刑法第2 條第1 項、第
      28條、第321 條第1 項第1 款、第2 款、第4 款，修正前
      刑法第56條等規定，並審酌被告年輕力壯，身心健全，不
      思循正當途徑賺取金錢，竟結夥三人以上、踰越牆垣、於
      夜間侵入他人住宅竊取財物，變賣花用，除造成被害人之
      財物損失外，復破壞居住安寧，造成被害人心理之恐慌，
      影響社會治安甚鉅；且所竊筆記型電腦、DVD 放映機、行
      動電話、數位相機、金飾及洋酒等物，價值非微，所生損
      害不輕，實應重懲；惟念其終能坦承犯行，已有悔改之意
      ，犯罪後態度尚可等一切情狀，量處有期徒刑10月。經核
      原判決認事用法，尚無不合，量刑亦屬允當。被告上訴意
      旨空言指摘原判決不當，即為無理由，應予駁回。
（五）又按被告於行為後，刑法於94年2 月2 日修正公布，95年
      7月1 日施行，有關緩刑之規定，犯罪在新法施行前，新
      法施行後裁判，緩刑之宣告，應適用新法第74條之規定，
      有最高法院95年度第8 次刑事庭會議紀錄可考。查被告未
      曾受有期徒刑以上刑之宣告，有台灣高等法院被告全國前
      案紀錄表各一份附卷可稽，且被害人乙○○所受損害已與
      另共犯李晨熙達成和解，而被告亦於本院審理中表示願賠
      償被害人乙○○25,000元，並獲被害人乙○○之諒解，是
      被告經此論罪科刑之教訓並已羈押3 個月後，當知警惕，
      應無再犯之虞，本院認其所宣告之刑，以暫不執行為適當
      ，爰併予宣告緩刑3 年。又「緩刑宣告，得斟酌情形，命
      犯罪行為人向被害人支付相當數額之財產或非財產上之損
      害賠償。」、「該款事項得為民事強制執行執行名義。」
      刑法第74條第2 項第3 款、第4 項分別定有明文。本件被
      告竊取被害人乙○○之財物造成被害人乙○○之財產損害
      約25,000元，而被告於本院審理中亦表示願以25,000元賠
      償等情，業如前述，是本院審酌被告犯罪情節及被害人所
      受之損害情形，命被告應於緩刑期間之97年10月30日前支
      付被害人乙○○新台幣25,000元完畢。該命令自本判決確
      定時起，即得為民事強制執行之執行名義；且被告如拒不
      履行，依刑法第75條之1 第1 項第4 款之規定，得為撤銷
      緩刑宣告之事由，一併指明。
據上論斷，應依刑事訴訟法第368 條、第273 條之1 第1 項，刑
法第74條第1項第1 款、第2項第3款，判決如主文。
本案經檢察官陳國全到庭執行職務。
中    華    民    國    95    年    10    月    30    日
                  刑事第四庭    審判長法  官  蕭權閔
                                      法  官  林水城
                                      法  官  吳進寶
以上正本證明與原本無異。
不得上訴。
中    華    民    國    95    年    10    月    30    日
                                      書記官  林佳蓉
附錄本件判決論罪科刑法條：
中華民國刑法第321條
犯竊盜罪而有左列情形之一者，處 6 月以上、 5 年以下有期徒
刑：
一  於夜間侵入住宅或有人居住之建築物、船艦或隱匿其內而犯
    之者。
二  毀越門扇、牆垣或其他安全設備而犯之者。
三  攜帶兇器而犯之者。
四  結夥三人以上而犯之者。
五  乘火災、水災或其他災害之際而犯之者。
六  在車站或埠頭而犯之者。
前項之未遂犯罰之。


司法院資訊處製作；財團法人民間司法改革基金會備份。
